【裁判字號】    90,交易,37
【裁判日期】    900404
【裁判案由】    公共危險
【裁判全文】
臺灣彰化地方法院刑事判決                            九十年度交易字第三七號
    公  訴  人  臺灣彰化地方法院檢察署檢察官
    被      告  甲○○
右列被告因公共危險案件，經檢察官聲請簡易判決處刑（八十九年度偵字第九一五八
號），本院員林簡易庭認應適用通常程序審理，移送本院，本院判決如左：
    主  文
甲○○無罪。
    理  由
一、公訴意旨略以：被告甲○○明知飲酒過量不能安全駕駛且易肇事，致本人或不特
    定之第三人產生危險，竟於民國八十九年十二月一日飲酒已達不能安全駕駛動力
    交通工具之程度後，仍駕駛車牌號碼ＫＰＱ—三六二號重型機車上路。嗣於是日
    晚間七時四十五分許，行經彰化縣員林鎮○○路○段五七○號前闖越紅燈，且因
    酒醉意識不清致撞及適因綠燈穿越行人穿越道之乙○○及其懷抱之丙○○，造成
    乙○○及丙○○均受傷害（過失傷害部分均尚未經告訴），經前往處理員警攔檢
    測試其酒精呼氣濃度已達每公升○、三二毫克，因認被告甲○○涉有刑法第一百
  八十五條之三服用酒類，不能安全駕駛動力交通工具而駕駛之罪嫌等語。
二、按犯罪事實應依證據認之，無證據不得推定其犯罪事實；又不能證明被告犯罪者
    ，應諭知無罪之判決，刑事訴訟法第一百五十四條及第三百零一條第一項定有明
    文。再按認定不利被告之事實，須依積極之證據，苟積極證據不足為不利於被告
    事實之認定，更不必有何有利之證據，最高法院著有三十年上字第八一六號判例
    可資參照。本件訊據被告甲○○固承認其於飲酒後吐氣所含酒精成分為每公升０
    ．三二毫克時尚駕駛前開重型機車，及闖越紅燈肇事之事實，惟堅決否認涉有服
    用酒類，不能安全駕駛動力交通工具而駕駛之犯行，並辯稱：其當時與常人無異
    ，非常清醒，精神狀態並未達不能安全駕駛動力交通工具之程度，是因為闖紅燈
    才會撞上被害人，故伊並未觸法等語。經查：公訴人認被告甲○○涉有前開犯嫌
    ，無非以被告甲○○酒後吐氣所含酒精成分為每公升０．三二毫克，該酒精呼氣
    濃度已達足使飲用者興奮或鎮靜，肌肉協調能力受損，反應遲鈍之程度，被告已
    達不能安全駕駛動力交通工具之地步，並因而肇事等情為依據。按刑法第一百八
    十五條之三所謂「不能安全駕駛動力交通工具」者應係指行為人之精神狀態與正
    常有異，如有顯明錯誤之駕駛行為、語無論次、昏睡、哭鬧、舉止失衡等情，致
    不能安全駕駛動力交通工具而言，否則，若僅係酒後其吐氣所含酒精成分略高於
    處罰交通違規所規定之酒後駕車取締標準之每公升０．二五毫克而其餘行止均正
    常，則尚難以刑法第一百八十五條之三服用酒類，不能安全駕駛動力交通工具而
    駕駛之罪相論處，本件被告甲○○於肇事後，有請麵店老闆幫忙把傷者送醫，並
    在場等候警員，且於警員到場時即表明其為肇事者，當時意識狀態還算清楚，走
    路不會搖晃，尚可安全駕駛動力車輛等情，業據證人即處理之警員江儒謙到庭結
    證屬實，是被告甲○○所辯，尚可採信。顯見本件被告甲○○當僅係酒後其吐氣
    所含酒精成分略高於每公升０．二五毫克，非但未到達現行實務上對於酒後駕車
    不能安全駕駛程度認定標準之每公升０．五五毫克，且精神狀態與正常人無異，
    並未達不能安全駕駛動力交通工具之程度，是依前開說明，本件被告甲○○酒後
    駕車之行為，縱有違反交通法規之不當，亦不能以刑法第一百八十五條之三服用
    酒類，不能安全駕駛動力交通工具而駕駛之罪相繩。此外，復查無其他積極證據
，足茲認定被告甲○○涉有公訴人所指之犯行，其犯罪即屬不能證明，自應為無
    罪之諭知，以免冤抑。
四、據上論斷，應依刑事訴訟法第四百五十二條、第三百零一條第一項，判決如主文
    。
本案經察官黃秉鈞到庭執行職務。
中      華      民      國    九十      年      四      月      四      日
                                      台灣彰化地方法院交通法庭
                                          審判長法官    林  欽  章
                                          法      官    李  水  源
                                          法      官    紀  佳  良
右正本證明與原本無異。
如不服本判決，應於判決送達後十日內向本院提出上訴狀( 須附繕本 )。
                                          法院書記官    鄭  智  文
中      華      民      國    九十      年      四      月      十一    日


司法院資訊處製作；財團法人民間司法改革基金會備份。
